臺灣士林地方法院刑事判決　　　　　　100年度簡上字第174號
上　訴　人　臺灣士林地方法院檢察署檢察官
被　　　告　王昭華
上列上訴人因被告竊盜案件，不服本院中華民國100 年7 月27日
100 年度簡字第47號刑事簡易判決（偵查案號：99年度偵字第12
603號），提起上訴，本院管轄之第二審合議庭判決如下：
    主    文
上訴駁回。
    犯罪事實及理由
一、本案經本院審理結果，認第一審判決認事用法及量刑均無不
    當，應予維持，並引用第一審判決書記載之證據及理由如附
    件。
二、檢察官上訴略以：被告王昭華於行竊過程中，於開啟告訴人
    劉哲豪所有車牌號碼9611-TM 號自小客車及搭接電源線、拆
    卸車內車牌、輪胎、音響、喇叭、行車電腦、駕駛座椅之際
    ，均需持用扳手等工具，而其為告訴人發現之時，實際上亦
    正以扳手拆卸前揭自小客車，足見被告實施本件竊盜犯行，
    尚攜有足供作為兇器使用之扳手等工具，核被告所為，係犯
    刑法第321 條第1 項第3 款之攜帶兇器竊盜罪，又被告甫於
    民國98年4 月22日假釋出監，猶不知悛悔，在假釋期間內，
    又犯本件攜帶兇器竊盜犯行，且係於99年6 月16日11時許之
    日間，在交通繁忙之新臺五路路旁公然行竊，得手後，復在
    路旁持工具將前揭小客車上物均拆卸取走，堪認被告行徑乖
    張，目無法紀，且其於警詢、偵查中又矢口否認犯行，飾詞
    圖卸，顯然未有悔意，且被告始終未曾與告訴人洽商和解，
    迄未賠償告訴人損害等情狀，僅判處被告有期徒刑6 月，如
    易科罰金，以新臺幣（下同）1,000 元折算1 日之刑，量刑
    顯然過輕，與比例原則、平等原則、罪刑相當原則尚有不符
    ，實不足矯治被告之行為並預防其再犯等語。又被告上開所
    犯，業經蒞庭檢察官於本院上訴審準備程序時當庭變更起訴
    法條為刑法第321 條第1 項第3 款之攜帶兇器竊盜罪，本於
    檢察一體原則，應以蒞庭檢察官到庭變更被告所犯法條為起
    訴意旨所認應適用之法條。經查：
  (一)被告堅詞否認其與共犯官國龍有以攜帶兇器行竊之情事，辯
    稱：共犯官國龍係以鑰匙開啟告訴人上開車輛之車門及電門
    云云。按犯罪事實應依證據認定之，為刑事訴訟法第154 條
    第2 項所明定，被告否認犯罪事實所持之辯解，縱屬不能成
    立，仍非有積極證據足以證明其犯罪行為，不能遽為其不利
    之認定（最高法院30年上字第1831號判例參照）。查告訴人
    於警詢中固指稱：汽車配件輪胎4 顆、汽牌2 面、音響、喇
    叭、行車電腦、駕駛座椅及1 支棒球棒遭竊等語（見偵卷第
    9 頁）；於偵查中指稱：當天警察帶伊去認車，發現車子只
    剩車殼，駕駛座的椅子、方向盤、音響、排氣管前、中、後
    等內裝及輪胎均拆光等語（見偵卷第76頁），由告訴人前揭
    證述車輛遭竊之零件，其亦僅能證明該車被竊取後遭拆解之
    情，其亦無從判斷被告究係以何物開啟車門鎖或係持客觀上
    對於人之生命、身體、安全構成威脅，具有危險性之兇器為
    之。況縱使被告前揭辯詞不能成立，然依告訴人前揭指訴，
    被告於遂行該次竊盜犯行過程中，是否確實有攜帶兇器乙節
    既尚存有合理之懷疑，且在無其他補強證據之情況下，此部
    分自難遽為不利被告之認定，是此部分被告應僅成立普通竊
    盜罪。另按刑法上竊盜罪既遂未遂區分，係採權力支配說，
    即行為人將竊盜之客體，移入一己實力支配之下者為既遂，
    若著手於竊盜，而尚未脫離他人之持有，或未移入一己實力
    支配之下者，則為未遂（最高法院84年度台上字第2256號判
    決要旨參照）。證人劉周義固於警詢及偵查中證稱：伊受告
    訴人之託前往新北市○○區○○路2 段7.6 公里處產業道路
    拖回上開被竊之車輛時，親眼看見被告正持扳手拆解告訴人
    上開車輛右後輪避震器，正當伊欲前往時，被告發現即匆匆
    將扳手收入紅色塑膠工具箱後駕車離開現場等語（見偵卷第
    11頁、第12頁、第77頁），然被告於上開時間在新北市汐止
    區○○○路○ 段236 號前，將所竊得之告訴人所有之上開自
    小客車移入一己實力支配之下，即屬竊盜既遂，事後與共犯
    官國龍駛離現場至車程約2 、30分鐘之新北市○○區○○路
    2 段7.6 公里處產業道路上，並持工具拆卸上開車輛之車牌
    、輪胎、音響、喇叭、行車電腦、駕駛座椅等物，被告以工
    具拆卸上開物品，乃竊盜既遂後處分贓物之行為，使用工具
    與被告所犯之竊盜罪，並無直接關係，復無其他證據足資證
    明被告與共犯官國龍攜帶上開工具至新北市汐止區○○○路
    ○ 段236 號前，難認被告有何刑法第321 條第1 項第3 款之
    攜帶兇器竊盜之犯行，核被告所為，係犯刑法第320 條第1
    項之竊盜罪。上訴人執前詞上訴，為無理由。檢察官提起上
    訴後，業已當庭變更起訴法條為刑法第321 條第1 項第3 款
    之攜帶兇器竊盜罪，已述之如前，惟在無積極證據下，尚難
    逕認被告必以足供為兇器使用之工具而為本案之竊盜犯行，
    自難逕認被告係持有兇器加以行竊，公訴意旨容有誤會，惟
    基本社會事實同一，經本院諭知後爰變更起訴法條為刑法第
    320 條第1 項之竊盜罪，附此敘明。
  (二)按法官於有罪判決如何量處罪刑，為實體法賦予審理法官裁
    量之刑罰權事項，法官行使此項裁量權，自得依據個案情節
    ，參酌刑法第57條所定各款犯罪情狀之規定，於法定刑度內
    量處被告罪刑；除有逾越該罪法定刑或法定要件，或未能符
    合法規範體系及目的，或未遵守一般經驗及論理法則，或顯
    然逾越裁量，或濫用裁量等違法情事之外，自不得任意指摘
    其量刑違法（最高法院80年台非字第473 號、75年台上字第
    7033號、72年台上字第6696號、72年台上字第3647號判例意
    旨可資參照）。準此，法官量刑，如非有上揭明顯違法之情
    事，自不得擅加指摘其違法或不當。原審業已審酌被告因需
    求汽車零件維修自用車輛，竟起貪念竊取他人車輛，嗣後並
    將竊得車輛之零件拆解，造成告訴人受有相當損害，且其犯
    後原本矢口否認犯行，辯稱其在失竊車輛停放地點出現是在
    便溺，而要求警察當場嗅聞其在現場隨意找到的排泄物，犯
    後態度甚差，迄至本院始因證據明確而坦承犯行等一切情狀
    ，量處如主文所示之刑，並諭知易科罰金之折算標準。原審
    已考量被告犯後態度等刑法第57條所定之各款犯罪情狀，則
    本件原審判決認事、用法並無違誤，量刑亦稱允妥，上訴意
    旨指摘原判決量刑過輕，並不可採，其上訴無理由，應予駁
    回。
據上論斷，應依刑事訴訟法第455 條之1 第3 項、第364 條、第
300 條、第368 條、第373 條，判決如主文。
本案經檢察官許恭仁到庭執行職務。
中    華    民    國   100    年    10    月    19    日
                  刑事第八庭審判長法  官  楊秀枝
                                  法  官  邰婉玲
                                  法  官  黃怡瑜
以上正本證明與原本無異。
本件不得上訴。
                                  書記官  傅國軒
中    華    民    國  100     年    10    月    20    日